臺灣高等法院臺中分院刑事判決
110年度上易字第289號

上  訴  人  
即  被  告  黃敏書



上列上訴人因竊盜案件，不服臺灣臺中地方法院109年度易字第2
922號中華民國110年1月25日第一審判決（起訴案號：臺灣臺中
地方檢察署109年度偵字第29996號），提起上訴，本院判決如下
：
    主  文
上訴駁回。
    犯罪事實
一、丙○○意圖為自己不法之所有，於民國109年8月10日10時41分
    許至同日12時10分間某時許，自未上鎖之浴室氣窗侵入甲○○
    臺中市○○區○○路000巷0號之住家（侵入住宅部分未據告訴）
    ，竊取甲○○所有放置在房間內紅包袋中之現金新臺幣（下同
    ）7,600元（起訴書誤載為4,200元）。得手後由正門離開，
    並駕駛BES-5503號自用小客車離去。
二、案經臺中市政府警察局豐原分局移送臺灣臺中地方檢察署檢
    察官偵查起訴。
    理    由
一、上訴人即被告丙○○（下稱被告）所犯係死刑、無期徒刑、最
    輕本刑為三年以上有期徒刑或高等法院管轄第一審案件以外
    之罪，其於原審準備程序中就被訴事實為有罪之陳述，經告
    以簡式審判程序之旨，並聽取公訴人及被告之意見後，原審
    法院合議庭認為適宜而依刑事訴訟法第273條之1第1項規定
    進行簡式審判程序，且依刑事訴訟法第273條之2、第159條
    第2項之規定，不適用傳聞法則有關限制證據能力之相關規
    定。
二、被告上開加重竊盜犯行，業經被告於警詢、偵查、原審法院
    準備程序及審理時坦承不諱（偵卷第53至61頁、第155至156
    頁、原審卷第53至55頁、第61至63頁）；另被告於原審法院
    準備程序及審理時陳稱：因伊不確定所竊得之金額，故失竊
    金額以被害人所述為準等語；核與證人即被害人甲○○於警詢
    時證述相符（偵卷第65至69頁），復有警員職務報告、現場
    關聯地圖、牌照號碼BES-5503號自用小客車車輛詳細資料報
    表、使用借貸契約書影本、丙○○證件影本各1份、現場及周
    遭監視器錄影畫面翻拍照片共51張（偵卷第47至49頁、第75
    至133頁）在卷可稽，足認被告之自白與事實相符。本件事
    證明確，被告犯行已堪認定，應依法論科。
三、論罪科刑及駁回上訴說明：
  ㈠被告所為，核犯刑法第321條第1項第1款、第2款之踰越窗戶
    侵入住宅竊盜罪。
  ㈡被告前因竊盜案件，經原審法院以105年度審易字第426號判
    決判處有期徒刑9月確定；因竊盜案件，經臺灣彰化地方法
    院以105年度審易字第297號判決判處有期徒刑7月確定；因
    毀棄損壞案件，經原審法院以106年度豐簡字第716號判決判
    處有期徒刑3月，共4罪確定，前開案件經原審法院以107年
    度聲字第1717號裁定定應執行有期徒刑1年6月確定，與另案
    殘刑2月24日接續執行，並於108年7月23日執行完畢，有臺
    灣高等法院被告前案紀錄表1份在卷可考，其於前案受有期
    徒刑執行完畢後，5年以內故意再犯本案有期徒刑以上之罪
    ，為累犯。考量被告前經判刑確定再犯本件犯罪類型、罪質
    均相似之罪，顯見其前罪之徒刑執行無成效，被告自我克制
    能力及對刑罰反應力薄弱，且本案並無司法院釋字第775號
    解釋意旨所指個案應量處最低法定刑，又無法適用刑法第59
    條規定減輕其刑，而應依此解釋意旨裁量不予加重最低本刑
    之情形（最高法院108年度台上字第338號判決意旨參照），
    爰依刑法第47條第1項規定加重其刑。
  ㈢原審審理後，認被告犯行事證明確，應依法論科，適用刑法
    第321條第1項第1款、第2款、第47條第1項 ，刑法施行法第
    1條之1第1項， 審酌被告前有多起竊盜犯罪遭判刑確定（未
    構成累犯部分），有臺灣高等法院被告前案紀錄表足稽，素
    行非佳，且正值青年，不思以正途賺取財物，復為圖己私利
    ，侵入住宅竊取財物，顯然欠缺對他人財產權之尊重，並危
    害居住安全，實值非議，惟念其犯後坦承犯行之犯後態度，
    又已與被害人調解成立，並賠償被害人5,500元，此有原審
    法院調解程序筆錄在卷可參，暨其犯案動機、目的、手段、
    本案所竊取之財物價值、陳稱為高職畢業、現在從事平面拋
    光，薪資約2萬5千元、已離婚，有3名子女需要扶養等家庭
    生活及經濟情形等一切情狀，量處如原判決主文所示之刑。
    並以犯罪所得，屬於犯罪行為人者，沒收之；前2項之沒收
    ，於全部或一部不能沒收或不宜執行沒收時，追徵其價額；
    按犯罪所得之宣告或追徵，有過苛之虞、欠缺刑法上之重要
    性、犯罪所得價值低微，或為維持受宣告人生活條件之必要
    者，得不宣告或酌減之，刑法第38條之1第1項前段、第3項
    、第38條之2第2項分別定有明文。未扣案之7,600元為被告
    之犯罪所得。經查，被告已於原審法院審理時與被害人調解
    成立，經被害人同意以5,500元為和解金額，其餘請求則拋
    棄，且被告業已給付上開和解金額，有調解程序筆錄在卷可
    參，是如就犯罪所得部分再予以宣告沒收及追徵，有過苛之
    虞，依刑法第38條之2第2項規定，不予宣告沒收與追徵。原
    判決認事用法均無不當，量刑亦屬妥適，應予維持。
　㈣被告未於審理期日到庭，其上訴狀略謂被告於109年5月1日假
    釋出監，非原判決所載於108年7月23日執行完畢。且警詢、
    偵查、原審準備程序、審理時，均自白犯罪，坦承犯行，也
    積極與被害人和解，所判之刑當可接受，但未依刑法第59條
    規定減刑。家中尚有三位幼兒需要扶養，請給予機會從輕量
    刑等語，指摘原判決量刑過重。查被告曾經原審法院以107
    年度聲字第1717號裁定定應執行有期徒刑1年6月確定，與另
    案殘刑2月24日接續執行，並於108年7月23日執行完畢。另
    經107年12月18日臺灣橋頭地方法院107年聲字第1440號裁定
    定應執行刑有期徒刑1年5月，自108年7月24日接續執行，於
    109年5月1日假釋出監，有臺灣高等法院被告前案紀錄表在
    卷可考，被告謂其並非108年7月23日執行完畢，嫌有誤會。
    另被告並無犯罪情狀可憫恕之情形，原審未依刑法第59條規
    定減輕其刑，並無不當。刑法第321條第1項之加重竊盜罪，
    法定刑有期徒刑部分為六月以上五年以下，原審依累犯規定
    加重之後，量處有期徒刑七月，屬低度量刑，並無量刑過重
    之情形。被告以上詞指摘原判決量刑過重，其上訴為無理由
    ，應予駁回。 
四、被告經合法傳喚無正當理由未到不待其陳述逕行判決。
據上論結，應依刑事訴訟法第371條、第368條，判決如主文。
本案經檢察官李毓珮提起公訴，檢察官乙○○到庭執行職務。
中　　華　　民　　國　　110 　年　　4 　　月　　27　　日
            刑事第三庭  審判長法  官  趙  春  碧
                              法  官  邱  顯  祥
                              法  官  楊  欣  怡
以上正本證明與原本無異。
不得上訴。

                              書記官  卓  佳  儀
　　　　　　　　　　　　　　　
中　　華　　民　　國　　110 　年　　4 　　月　　27　　日
附錄論罪科刑法條
刑法第321條第1項第1、2款
犯前條第一項、第二項之罪而有下列情形之一者，處六月以上五
年以下有期徒刑，得併科五十萬元以下罰金：
一、侵入住宅或有人居住之建築物、船艦或隱匿其內而犯之。
二、毀越門窗、牆垣或其他安全設備而犯之。